臺灣高等法院臺南分院刑事判決　　　　　　 九十一年度上易字第九三九號　　 Ｃ
　　　上　訴　人
　　　即　被　告　甲　○　○
右上訴人因被告毀損等案件，不服臺灣臺南地方法院九十一年度易字第七三八號中華
民國九十一年七月十一日第一審判決（起訴案號：臺灣臺南地方法院檢察署九十一年
度偵字第二一五四號），提起上訴，本院判決如左：
      主      文
上訴駁回。
      事      實
一、甲○○因懷疑其妻乙○○在外另行結交男友（原審誤載為同居關係），竟基於毀
    損及恐嚇之犯意，於民國（下同）九十一年二月二十四日晚上十時許，在乙○○
    所有之台南市○○街六三號三樓之二十五居住處所，未經許可，持公告管制之武
    士刀一把（於九十年十月購於台南德高夜市）揮砍，毀損乙○○所有上開居住處
    所之房間玻璃一片，嗣因武士刀遭其子奪下，甲○○又持菜刀揮砍房門一個，並
    向乙○○恫嚇稱「要砍乙○○之一隻手及一隻腳」等語，致乙○○心生畏懼，足
    生危害於安全，並足以生損害於乙○○，經報警處理，警方於現場扣得上開武士
    刀一把。
二、案經乙○○訴由台南市警察局第一分局報請台灣台南地方法院檢察署檢察官偵查
    起訴。
      理      由
一、訊據上訴人即被告甲○○於原審及本院審理時坦承有持武士刀、菜刀毀損玻璃、
    房門等情，惟否認有對乙○○出言恐嚇，辯稱：伊可能有說「要砍一隻手及一隻
    腳」，但應該是對乙○○在外結交之男友，而非乙○○云云。惟查：右揭事實業
    據告訴人乙○○指述綦詳，且有武士刀一把扣案可資佐證。而前開扣案之武士刀
    經送台南市警察局依內政部公告管制刀械十五款圖例及說明鑑驗結果，認定亦屬
    管制刀械，有照片一紙及台南市警察局第一分局九十一年四月十九日南市警一刑
    字第○九一○○○二四九三函文附卷可稽。參以被告自承一時氣憤等情，則渠所
    為之恐嚇言詞，豈會是對不在場之第三人，又告訴人因被告前開言詞，心生畏懼
    ，亦據其供陳在卷，足認渠確有前開犯行，被告所辯無非畏罪之詞，不足採信。
    綜上所述，被告有上揭毀損等之犯行，已堪認定。
二、查扣案之武士刀係屬槍砲彈藥刀械管制條例第四條第一項第三款所稱之刀械，被
    告未經許可持有武士刀，核其此部分所為，係犯槍砲彈藥刀械管制條例第十四條
    第三項之罪；又被告以武士刀毀損房間玻璃並以言語等加害身體之事恐嚇告訴人
    ，致其心生畏懼，足生危害於安全，且足以生損害於乙○○，核其此部分所為，
    係犯刑法第三百五十四條之毀損罪及第三百零五條之恐嚇罪。被告二次毀損行為
    ，均係出於同一犯意，皆屬當次犯行之一部，為接續行為，應不另論罪。被告所
    犯上開三罪間，有方法結果之牽連關係，為牽連犯，應依刑法第五十五條之規定
    從一重之毀損罪論處。
三、原審適用槍砲彈藥刀械管制條例第十四條第三項，刑法第十一條前段、第三百零
    五條、第三百五十四條、第五十五條後段、第四十一條第一項前段、罰金罰鍰提
    高標準條例第一條前段、第二條之規定，並參酌被告係因一時醋勁大發，以致失
    去理智及其犯罪之動機、目的、手段、所生危害、犯後態度等一切情狀，量處有
    期徒刑四月，並諭知易科罰金折算標準，以資懲儆。及以扣案之武士刀一把，係
    槍砲彈藥刀械管制條例所管制之刀械，依法非經許可不得持有，即屬違禁物，應
    依刑法第三十八條第一項第一款之規定依法沒收等情，本院經核其認事用法，均
    無不當，量刑亦稱妥適。被告上訴意旨認原審判決過重云云，為無理由，應予駁
    回。
據上論斷，應依刑事訴訟法第三百六十八條，判決如主文。
本案經檢察官楊治宇到庭執行職務。
中    華    民    國      九十一      年      九      月      四        日
                                  臺灣高等法院臺南分院刑事第六庭
                                      審判長法官  楊    明    章
                                            法官  戴    勝    利
                                            法官  顏    基    典
右正本證明與原本無異。
不得上訴。
                                      法院書記官  呂    嘉    文
中    華    民    國      九十一      年      九      月     四         日
附錄法條：
刑法第三百五十四條：毀棄、損壞前二條以外之他人之物，或致令不堪用，足以生損
                    害於公眾或他人者，處二年以下有期徒刑、拘役或五百元以下
                    罰金。
